---
title: "Animaciones en R"
author: "Freddy F. Tapia C."
date: "10/3/2020"
output: pdf_document
---

```{r setup, include=FALSE}
knitr::opts_chunk$set(echo = TRUE)
```

## GIFS en R

## Data a usar

La data con la que se va a trabajar es "gdp_tidy.csv". La misma nos muestra información sobre el producto interno bruto (GDP) para los años 1990, 2000, y del 2009 al 2017, de 217 paises, esta data fué obtenida gracias al Banco Mundial (incluir enlace). La misma cuenta con las siguientes columnas,

* **country_name**: esta columna contiene el nombre del pais.

* **country_code**: esta variable contiene la abreviatura del pais. 

* **year**: esta columna contiene el año del GDP para cada pais. Posee información para los años 1990, 2000, 2009, 2010, 2011, 2012, 2013, 2014, 2015, 2016 y 2017.

* **value**: estava variable contiene el valor del GPD expresado en billones de dólares.

Para empezar el estudio se cargarán las librerias necesarias para el mismo,

* tidiverse: librería que contiene funciones que ayudan al procesamiento y agrupación de datos.

* gganimate: librería que permite la creación de GIFs.

* av: librería que permite la exportación de la animación creada a un video.

Un vistazo a la data se presenta a continuación,

```{r}
#CARGO LIBRERIAS
library(tidyverse)
library(gganimate)
library(av)

#CARGO DATA A USAR
gdp_tidy <- read_csv("./data/gdp_tidy.csv")

head(gdp_tidy)


```

Una vez cargada la data, se procede a darle formato esto con el fin de agrupar a los diez primeros paises y crear un ranking por año, es importante crear esta estructura pues la misma será la base de la animación a crear. El proceso a seguir es el siguiente,

1) Agrupar la data por año: para esta tarea la función que nos ayudará será "group_by", a la misma se le debe pasar como argumento de la variable a considerar en este caso "year".

2) Agregar una variable "ranking": para este paso se usará la función "mutate", la cual permite agregar columnas a un dataframe, en total se agregarán tres columnas, las cuales serán obtenidas a partir de las columnas originales. 

* rank: representa un ranking por cada año para todos los paises que estén en la base de datos.

* value_rel: representa el porcentaje que representa el valor del GDP con relación al primer clasificado de un año en específico.

* value_lbl: representa el valor de GPD expresado en billones.

3) Agrupar por pais: en este paso se vuelve a usar la función "group_by" con el fin de agrupar las observaciones por paises.

4) Filtrar primeros 10 paises: finalmente se usa la función "filter" para filtrar las observaciones y quedarnos con sólo aquellas que estén en el top diez.

Un vistazo a la data se presenta a continuación,



```{r}
#PROCESO DATA
gdp_formatted <- gdp_tidy %>%
  group_by(year) %>%
  # The * 1 makes it possible to have non-integer ranks while sliding
  mutate(rank = rank(-value),
         Value_rel = value/value[rank==1],
         Value_lbl = paste0(" ",round(value/1e9))) %>%
  group_by(country_name) %>% 
  filter(rank <=10) %>%
  ungroup()

head(gdp_formatted)
```


## Paquete gganimate



### Función animate


```{r}
#CREO ANIMACION
anim <- ggplot(gdp_formatted, aes(rank, group = country_name, 
                fill = as.factor(country_name), color = as.factor(country_name))) +
  geom_tile(aes(y = value/2,
                height = value,
                width = 0.9), alpha = 0.8, color = NA) +
  geom_text(aes(y = 0, label = paste(country_name, " ")), vjust = 0.2, hjust = 1) +
  geom_text(aes(y=value,label = Value_lbl, hjust=0)) +
  coord_flip(clip = "off", expand = FALSE) +
  scale_y_continuous(labels = scales::comma) +
  scale_x_reverse() +
  guides(color = FALSE, fill = FALSE) +
  theme(axis.line=element_blank(),
        axis.text.x=element_blank(),
        axis.text.y=element_blank(),
        axis.ticks=element_blank(),
        axis.title.x=element_blank(),
         axis.title.y=element_blank(),
        legend.position="none",
        panel.background=element_blank(),
        panel.border=element_blank(),
        panel.grid.major=element_blank(),
        panel.grid.minor=element_blank(),
        panel.grid.major.x = element_line( size=.1, color="grey" ),
        panel.grid.minor.x = element_line( size=.1, color="grey" ),
        plot.title=element_text(size=25, hjust=0.5, face="bold", colour="grey", vjust=-1),
        plot.subtitle=element_text(size=18, hjust=0.5, face="italic", color="grey"),
        plot.caption =element_text(size=8, hjust=0.5, face="italic", color="grey"),
        plot.background=element_blank(),
       plot.margin = margin(2,2, 2, 4, "cm")) +
  transition_states(year, transition_length = 4, state_length = 1) +
  view_follow(fixed_x = TRUE)  +
  labs(title = 'GDP per Year : {closest_state}',  
       subtitle  =  "Top 10 Countries",
       caption  = "GDP in Billions USD | Data Source: World Bank Data") 
```


### Exportación a GIF

```{r}
anim1 <- ggplot(gdp_formatted[which(gdp_formatted$year=="1990"),], aes(rank, group = country_name, 
                fill = as.factor(country_name), color = as.factor(country_name))) +
  geom_tile(aes(y = value/2,
                height = value,
                width = 0.9), alpha = 0.8, color = NA) +
  geom_text(aes(y = 0, label = paste(country_name, " ")), vjust = 0.2, hjust = 1) +
  geom_text(aes(y=value,label = Value_lbl, hjust=0)) +
  coord_flip(clip = "off", expand = FALSE) +
  scale_y_continuous(labels = scales::comma) +
  scale_x_reverse() +
  guides(color = FALSE, fill = FALSE) +
  theme(axis.line=element_blank(),
        axis.text.x=element_blank(),
        axis.text.y=element_blank(),
        axis.ticks=element_blank(),
        axis.title.x=element_blank(),
         axis.title.y=element_blank(),
        legend.position="none",
        panel.background=element_blank(),
        panel.border=element_blank(),
        panel.grid.major=element_blank(),
        panel.grid.minor=element_blank(),
        panel.grid.major.x = element_line( size=.1, color="grey" ),
        panel.grid.minor.x = element_line( size=.1, color="grey" ),
        plot.title=element_text(size=25, hjust=0.5, face="bold", colour="grey", vjust=-1),
        plot.subtitle=element_text(size=18, hjust=0.5, face="italic", color="grey"),
        plot.caption =element_text(size=8, hjust=0.5, face="italic", color="grey"),
        plot.background=element_blank(),
       plot.margin = margin(2,2, 2, 4, "cm"))


anim1
```



### Exportación a video







